臺灣板橋地方法院刑事判決　　　　　　　　　　　　　九十一年度交訴字第一八號
　　公　訴　人　臺灣板橋地方法院檢察署檢察官
　　被　　　告　乙○○
　　選任辯護人　王上
右列被告因過失致死案件，經檢察官提起公訴 (九十年度偵字第一三三０二、一七四
００號），本院判決如左：
    主  文
乙○○從事業務之人，因業務上之過失致人於死，處有期徒刑參月，如易科罰金以參
佰元折算壹日。
    事  實
一、乙○○係以駕駛貨車載運貨物為業，為從事駕駛業務之人，於民國九十年六月二
    十六日下午三時許，駕駛車號為五Ｇ─七六五三號自用小貨車，沿台北縣三重市
    往新莊市方向行駛，行經新莊市○○號○○道路大漢橋下道路時，因有事而在該
    處停車，而該處路旁設有禁止臨時停車標線，且該處外側車道係機車專用道，乙
    ○○本應注意該處不得臨時停車，且在該機車專用道停車，將妨害其他機車通行
    ，而依當時情況並無不能注意之情事，詎料乙○○仍未注意，貿然將車停放在該
    外側車道靠路邊處，適有未滿二十歲之杜佩玲（七十一年次）駕駛車號ＫＥＵ─
    六五二號之重型機車，沿上開機車專用道而行經該處，未注意車前狀況而不慎撞
    及乙○○停放該處之自用小貨車，杜佩玲因而受有腹內出血、顱內出血等嚴重傷
    害，經送醫急救，仍不治死亡。
二、案經台北縣警察局新莊分局報告及杜佩玲之法定代理人甲○○訴由台灣板橋地方
    法院檢察署檢察官相驗後偵查起訴。
    理   由
一、右開事實，業據被告乙○○於本院審理時坦承不諱，惟辯稱：被害人杜佩玲騎乘
    之機車車齡已三年九月，可能保養不夠致零件故障而失控，或被害人杜佩玲可能
    當時精神狀況不佳，否則何以她不見停放前面路邊之小貨車，竟撞上該小貨車云
    云。經查，被告乙○○違規停放小貨車在路邊，而杜佩玲亦未注意車前狀況，撞
    及該小貨車之事實，業據告訴人甲○○於本院審理時指訴不移，並有道路交通事
    故調查報告表、現場照片、車損照片等在卷可稽。又發生本件車禍之地點，確係
    機車專用道，且路邊設有禁止臨時停車標線一節，除有現場照片在卷外，復據檢
    察官到場履勘無訛，製有履勘筆錄在卷。至被害人杜佩玲經上開車禍後，導致顱
    內出血死亡一節，亦經檢察官督同檢驗員勘驗無誤，製有勘驗筆錄、相驗屍體證
    明書及驗斷書各一份附卷足憑。至於被告上開所辯，均係推測之詞，並無所據，
    尚難採取。本件事證明確，被告犯行堪以認定。
二、核被告乙○○所為，係犯刑法第二百七十六條第二項之業務過失致人於死罪。又
    被告犯罪後，警方據報案資料尚未知悉肇事人即被告姓名，前往現場處理時，被
    告在場並當場承認為肇事人，此有台北縣警察局「偵辦交通事故案件涉嫌人是否
    自首調查表」一件在偵查卷可稽，因此被告於犯罪未被有偵查權限之公務員發覺
    前，主動向警察機關自首犯罪接受裁判，應依自首規定減輕其刑。爰審酌被告乙
    ○○之過失程度不大、犯罪所生危害卻大，及犯罪後尚未與被害人家屬和解，及
    其犯罪後態度等一切情狀，量處如主文所示之刑，並諭知易科罰金之折算標準。
三、被告乙○○之選任辯護人，經本院合法通知而不到庭辯論，爰不待其到庭而逕行
    辯論，附此敘明。
據上論結，應依刑事訴訟法第二百九十九條第一項前段，刑法第二百七十六條第二項
、第六十二條、第四十一條第一項前段、罰金罰鍰提高標準條例第一條前段、第二條
，判決如主文。
本案經檢察官壽勤偉到庭執行職務。
中      華      民      國    九十一    年      六      月     十八     日
                                    臺灣板橋地方法院刑事第二庭
                                        法  官  黃  惠  瑛
右正本證明與原本無異。
如不服本判決，應於判決送達後十日內，向本院提出上訴狀。
                                        書記官  孫  治  華
中      華      民      國    九十一    年      六      月    二十一   日
附錄本案論罪科刑法條全文：
刑法第二百七十六條
因過失致人於死者，處二年以下有期徒刑、拘役或二千元以下罰金。
從事業務之人，因業務上之過失犯前項之罪者，處五年以下有期徒刑或拘役，得併科
三千元以下罰金。
